臺灣高等法院花蓮分院刑事判決　　　　 95年度上易字第144號
上　訴　人
即　被　告　甲○○
　　　　　　　　　　（現於臺灣花蓮監獄花蓮分監執行中）
選任辯護人　俞建界律師
上列上訴人因竊盜案件，不服臺灣花蓮地方法院95年度易字第
153號中華民國95年9月5日第一審判決（起訴案號：臺灣花蓮
地方法院檢察署95年度偵字第909號），提起上訴，本院判決如
下：
    主  文
上訴駁回。
    事  實
一、甲○○曾因毒品危害防制條例案件，經臺灣花蓮地方法院判
    處有期徒刑五月，甫於94年6月11日執行完畢，仍不知悔改
    ，與丁○○（業經花蓮地方法院判決有期徒刑10月確定）共
    同意圖為自己不法所有之犯意聯絡，於95年1月24日上午9時
    許，由丁○○攜帶其所有足供兇器使用之檳榔刀1支，駕駛
    甲○○所有車號2159–KJ號自小貨車，至乙○○承租位於花
    蓮縣壽豐鄉○○村○○路山區約1公里之檳榔園內，丁○○
    持上開檳榔刀竊取檳榔園內之檳榔，甲○○在旁把風，得手
    後，將之搬至上開自小貨車後方置放，共計竊得檳榔約3000
    顆。直至中午12時許，乙○○在檳榔園上方山坡聽見園內有
    異聲，乃大喊「什麼人在下面？」，丁○○、甲○○始罷手
    而駕車逃逸。嗣乙○○發現園區檳榔遭竊，隨即於下午1時
    許報警處理，經警於同日下午1時20分在花蓮縣壽豐鄉○○
    村○○路○段49號旁攔截甲○○之車輛而查獲，並取回上揭
    遭竊之檳榔及扣得上開檳榔刀1支（保管字號為：95保管字
    第68號）。
二、案經花蓮縣警察局吉安分局報請臺灣花蓮地方法院檢察署檢
    察官偵查起訴。
    理  由
一、本案經本院審理結果，認第一審以上訴人即被告甲○○犯刑
    法第321條第1項第3款之罪，累犯，判處有期徒刑10月，並
    就扣案之檳榔刀一支宣告沒收，認事用法及量刑均無不當，
    應予維持，並引用第一審判決書記載之證據及理由。
二、被告上訴意旨：95年1月24日案發當日，我將所有上開自小
    客車借與丁○○使用，丁○○於上午6時將車開走，約9時許
    將車開回經過我家，因我上午9時急需用車，為免丁○○遲
    延交車，乃隨同丁○○上山，到達檳榔園時我都待在車上，
    丁○○自行將已割好的檳榔載上車後，即駕車離開，前後僅
    待10多分鐘，被查獲之時間是上午11時許，下午1時20分是
    丁○○在警局做筆錄之時間，伊並未參與該竊盜案件云云。
    惟查：
（一）被告於95年1月24日9時許與丁○○上山看守檳榔，直至下
      午1時20分被查獲一節，業經原判決於理由欄一（二）詳
      述，茲引用之。
（二）被告雖於本院請求傳訊證人戊○○，以證查獲時間為11時
      許，證人戊○○於本院亦結證稱：「大約早上8點半左右
      ，甲○○站在門口，說他車子被丁○○借走，9點多才會
      回來。約9點多，我看到丁○○將車開回來，車上沒有載
      任何東西，甲○○問他說我車子借你不是要載資源回收，
      怎麼沒有載東西回來，丁○○就說他資源回收的東西都已
      經撿好了，因為肚子餓了，回來要找甲○○一起去吃早餐
      。他們二人是10點多出去的，約上午11點多，甲○○打電
      話給我，叫我拿便當過去派出所，我在12點以前有將便當
      送過去」等語。惟查，花蓮縣警察局吉安分局豐田派出所
      警員劉聲旺係於95年1月24日下午1時許接獲乙○○報案，
      隨即於1時20分在花蓮縣壽豐鄉○○村○○路○段49號查獲
      等情，有吉安分局95年11月6日函及豐田派出所劉聲旺警
      員之報告書附卷可查（本院卷第79頁、80頁），核與證人
      乙○○於警詢中證稱係於中午12時許發現竊賊後報案之時
      間相近，足見證人戊○○於本院證述於11時許接到被告甲○○電話云云，應係迴護被告之詞。且證人戊○○證稱丁○○借車是為資源回收等語，亦與丁○○、甲○○所述借
      車是為載檳榔不合，益見戊○○之證言不可採信，被告辯
      稱其僅在檳榔園待10幾分鐘即離開，未參與竊盜云云，自
      難採信。被告上訴仍執前詞否認犯罪，為無理由，應予駁
      回。
三、據上論斷，應依刑事訴訟法第368條，判決如主文。
本案經檢察官丙○○到庭執行職務。
中　　華　　民　　國　　96　　年　　1 　　月　　5 　　日
                        審判長法  官  何方興
                              法  官  王紋瑩
                              法  官  林鳳珠
以上正本證明與原本無異。
本件不得上訴。
                              書記官  陳有信
中　　華　　民　　國　　96　　年　　1 　　月　　5 　　日
附錄本案所犯法條
刑法第321條第1項第3款
犯竊盜罪而有左列情形之一者，處6月以上、5年以下有期徒刑：
一於夜間侵入住宅或有人居住之建築物、船艦或隱匿其內而犯之
者。二毀越門扇、牆垣或其他安全設備而犯之者。
三  攜帶兇器而犯之者。
四  結夥三人以上而犯之者。
五  乘火災、水災或其他災害之際而犯之者。
六  在車站或埠頭而犯之者。
前項之未遂犯罰之。
